# 持股比例不变，成本法转权益法核算

提问人：wx_59fec1870db0 时间：2017-11-28 12:56:13
请教陈版及各位前辈：甲公司为乙公司的母公司，持股46%，现剩余小股东签订一致行动人协议，合计持股54%，能够达到控制，同时章程中规定股东会决议为持有表决权的二分之一通过即可。导致甲公司丧失了控制权，在这种情况下，持股比例不变，成本法转权益法，个别报表与合并报表都应该分别怎样处理？应该依据什么准则？

回答人：chenyiwei
与因处置股权导致丧失控制权的处理原则一致。 1 、个别报表层面：需对该46%股权视同取得时已采用权益法核算并追溯调整。 2 、合并报表层面：对该46%股权按丧失控制权之日的公允价值重新计量，作为后续权益法核算的成本基础。重新计量的差额计入当期损益。

提问人：wx_59fec1870db0 时间：2017-11-28 20:09:03
谢谢陈版主的解答，还有点问题追问一下： 1 、合并报表层面，对46%股权按公允价值重新计量。关于这点，因为该公司没有进行相关的评估，是否可以理解为公允价值与账面价值一致，从而得出结论，重新计量的差额为零，因此合并报表层面不影响当期损益？
或者还是说必须得进行评估得出公允价值呢？ 2 、以前期间合并报表中形成的少数股东权益如何处理？ 3 、当期合并报表，利润表还是要合并乙公司丧失控制权日之前的部分吧？

回答人：chenyiwei
1 、理论上必须评估。 2 、在合并报表层面需通过“所有者投入和减少资本——其他”转出。 3 、是。

提问人：跨度防护 时间：2017-11-28 23:04:51
个别报表追溯调整需要调整以前年度报表吗

回答人：chenyiwei
要。

提问人：wx_59fec1870db0 时间：2017-11-29 13:44:12
陈版主，再追问您一个问题： 合并报表层面：对该46%股权按丧失控制权之日的公允价值重新计量，作为后续权益法核算的成本基础。重新计量的差额计入当期损益。 如果评估得出的公允价值比账面净资产价值高，这样产生的差额在合并报表层面会增加长期股权投资，同时增加投资收益，这样不是会导致单体报表披露出来的对该公司的长投与合并报表披露出来的不一致吗？ 对这个问题有点不太理解，希望您指点一下，谢谢~

回答人：chenyiwei
是有这个问题，但可以合理解释。

提问人：呼叫帮助 时间：2017-12-09 12:16:59
陈版，我没有想明白单体报表披露出来的对该公司的长投与合并报表披露出来的不一致，这是怎么形成的？怎么合理解释？

回答人：chenyiwei
个别报表层面是以最初取得投资时（作为子公司）的成本延续计算下来的；合并报表层面是以丧失控制权之日的公允价值为新起点重新计算的。合并报表层面视同在处置日新取得一项联营投资，个别报表层面不是。

提问人：wx_59fec1870db0 时间：2018-01-04 11:31:48
陈版主，再请教您一下： 因为甲公司原来只有乙公司一个子公司，现在乙公司不再纳入合并范围了，期末甲公司还要出具合并报表么？因为现在乙公司处置前的利润还是要合并，我个人觉得甲公司期末还是要出具合并报表。 如果不合并，上述乙公司的利润只能在集团合并层面体现了吧？ 这个有什么准则依据么？

回答人：chenyiwei
没有明确规定，但一般理解A可以选择不出期末合并报表，当然也可以继续提供合并报表，但此时的合并报表仅包含合并利润表和合并现金流量表。从下一年度开始就确定没有合并报表了。

提问人：xueyou654 时间：2018-05-02 22:45:40
@chenyiwei 陈版主，您好，接上个问题，一般理解A可以选择不出期末合并报表，当然也可以继续提供合并报表，但此时的合并报表仅包含合并利润表和合并现金流量表，请问下，若A出合并报表，现金流量表中期末现金及等价物不包括乙公司，那对乙公司期末现金及等价物怎么处理，是放在支付其他投资活动中吗？

回答人：chenyiwei
是。